---
title: "Generalidades del paquete FARS"
author: "Myriam Abad"
date: "`r Sys.Date()`"
output: rmarkdown::html_vignette
vignette: >
  %\VignetteIndexEntry{Generalidades del paquete FARS}
  %\VignetteEngine{knitr::rmarkdown}
  %\VignetteEncoding{UTF-8}
---
```{r, echo = FALSE, include = FALSE}
library(fars)
library(dplyr)
library(maps)
```

Esta viñeta ofrece una breve descripción de la funcionalidad del paquete FARS. El paquete contiene un conjunto de funciones adecuadas para el análisis de datos de FARS - Sistema de notificación de análisis de muertes.

## Funciones del paquete
Este paquete contiene 3 funciones que se exportaran al paquete:
- `fars_read()`
- `fars_summarize_years()`
- `fars_map_state()`

## Lee un archivo de datos csv

La función `fars_read ()` proporciona una forma de leer datos de una ruta de archivo proporcionada como argumento. Devuelve un `tibble` con datos cargados:

```{r fars_read_example}
filename <- system.file("extdata/accident_2013.csv.bz2", package = "fars")
fars_read(filename)
```

## Lee anios

La función `fars_summarize_years ()` toma un vector o una lista de años (valores numéricos / enteros) como argumento y si los archivos correspondientes con datos están disponibles, devuelve una tabla dinámica con el número de accidentes por año y mes. 

```{r fars_summarize_years_example}
setwd(system.file("extdata", package = "fars"))
fars_summarize_years(2013:2015)
```

## Obtener un par clave-valor

La función  `fars_map_state ()` toma un índice de estado y año como argumentos y devuelve un gráfico del estado con ubicaciones de accidentes. Los índices de estado deben corresponder a las indeces disponibles del conjunto de datos.

```{r fars_map_state_example}
setwd(system.file("extdata", package = "fars"))
fars_map_state(45, 2015)
```
